臺灣新竹地方法院民事判決　九十二年度竹簡字第四六八號
　　原　　　告　丁○○
　　　　　　　　　　　　送達代.
　　　　　　　　　　　　二
　　訴訟代理人　甲○○　住台北市○○○路○段一九七號十一樓之一
　　被　　　告　丙○○　住新竹.
右當事人間請求確認本票債權不存在事件，本院於民國九十三年一月五日言詞辯論終
結，判決如左：
    主      文
原告之訴駁回。
訴訟費用由原告負擔。
    事實及理由
壹、原告之聲明：確認被告所持有原告簽發如附表所示本票之債權不存在。
貳、事實摘要：
  一、原告起訴主張：
    （一）原告所簽發如附表所示之本票（以下簡稱系爭本票），乃被告夥同訴外人
          范紀演等犯罪集團成員，於民國九十年八月九日晚間，先在苗栗縣頭份鎮
          太陽城ＫＴＶ內設下圈套，諉稱原告之友人即訴外人范紀演因賭博而積欠
          賭債新台幣（下同）一千六百萬元，因原告於該詐賭之賭局中，曾替訴外
          人范紀演擲骰子，該集團遂要求原告負擔二分之一之債務即八百萬元，原
          告不同意，該夥人便將當時酒醉之原告押往頭份附近山上，脅迫原告簽發
          系爭本票，此由系爭本票上字跡潦草，且票面文字並無塗改，卻有五、六
          枚指印，及原告早已居住新竹多年，卻於系爭本票上填寫非生活範圍，僅
          為戶籍地之高雄為其住址可明。
    （二）事發當日原告乃係受訴外人陳寧偉及范紀演邀請共進晚餐，席間原告已遭
          二人灌醉，渠二人復又邀原告前往上開太陽城ＫＴＶ，訴外人范紀演隨即
          拿出二十萬元作莊，與店內三位股東擲骰子賭博，原告並為訴外人范紀演
          擲骰數次，約半小時後，三位股東即稱訴外人范紀演共賭輸一千六百萬元
          ，訴外人陳寧偉與范紀演欲攜原告離去，竟遭該三位股東阻止，嗣被告受
          訴外人范紀演電請而來，被告到場後，未徵得原告同意，即與該三位股東
          私下磋商而稱已以其名義開立一千六百萬元之支票代訴外人范紀演與原告
          償還賭債，並要求原告需負擔其代墊上開金額之半數八百萬元，訴外人陳
          寧偉即駕駛被告之汽車，訴外人范紀演另與三位不詳姓名之男子另駕駛一
          輛汽車，共同駛往附近山區，由訴外人陳寧偉出面要原告簽發系爭本票予
          被告，原告不從，訴外人陳寧偉即嚇稱，若不遵從，不讓原告離開等語，
          原告迫不得已始簽下系爭本票。是該三位股東所稱原告積欠賭債，僅係渠
          等詐騙原告之手法，原告實際上並未積欠前開賭債，此由店內三位股東與
          被告素不相識，卻在未經徵信之情形下，貿然接受被告所簽發之支票，以
          償還渠等所稱原告積欠之賭債之行為即明。縱原告有積欠該筆賭債，惟兩
          造素不相識，原告又未同意被告代為清償，被告豈有代替原告償還巨額賭
          債之理，且被告實際亦未代付八百萬元，是縱兩造間之票據關係確實存在
          ，然兩造間系爭本票並無原因關係存在。
  二、被告則以：
    （一）原本有開立付款人為新竹市第三信用合作社之支票四紙予訴外人陳進財，
          惟第一張支票即跳票，故又再簽發付款人亦為新竹市第三信用合作社之支
          票予訴外人陳進財，而訴外人陳進財已兌領被告所簽發之支票金額合計六
          百萬元，剩餘二百萬元尚未還清，但有將一批珠寶抵押在訴外人陳進財處
          。
    （二）原告為圖卸責拒不清償本件債務，曾向台灣苗栗地方法院檢察署檢察官提
          起詐欺罪嫌之刑事告訴，經查明並無原告所指之情事後，亦經檢察官以九
          十一年度偵字第四七二號為不起訴處分。原告與人賭博財物時，被告並未
          在場，對原告係如何與人賭博，如何欠下賭債，完全不知，被告係於原告
          賭博結束後單純受託到場借款予原告代償其債務，原告於被告已付出六百
          萬元後，再以受到詐賭之完全與被告無關之事實，企圖規避債務，此由原
          告於上開案件經檢察官為不起訴處分後，復又提起本件訴訟即明。且原告
          於提起上開刑事告訴後，於警訊及偵查中所述互核不符，另原告於偵查中
          亦自承有賭博之情事，並經檢察官聲請簡易判決處刑在案，顯見原告所言
          遭詐賭一事，非屬事實。
    （三）至原告指稱證人陳進財與陳寧偉二人之證詞互相矛盾，惟人之記憶有時因
          時間經過不免將所記憶之事物予以擴大、縮小、扭曲或混合，致所記憶之
          事物與原來所知覺之事物發生出入，依記憶所為之陳述之正確性亦必受影
          響。故上開證人有所出入之證述，本即合於經驗法則。況被告原即係前往
          處理訴外人范紀演之賭債，因訴外人范紀演之要求而借支票予原告，當時
          在場之人均有傳看該支票，故在場之人對於支票究係由何人遞交何人之陳
          述，縱有出入，亦屬合於常情，並不影響被告確有借款予原告事實。
  三、對被告抗辯之陳述：
    （一）原告所簽發之系爭本票，係在被告開立支票交予訴外人陳進財後，訴外人
          陳寧偉始載被告外出逼迫原告開立，若系爭本票可作為擔保，則由原告直
          接簽發系爭本票交付訴外人陳進財即可，何須由被告簽發支票代償。又訴
          外人陳寧偉證稱，當時是凌晨四時許，其開車載原告去買本票後簽發等語
          ，純屬無稽，蓋在凌晨四時許，如何能買到本票，顯然本件係詐騙集團事
          先設計以代償方式規避不法之賭債債務。
    （二）訴外人陳寧偉另證稱，被告到場時，係先處理訴外人范紀演之賭債，經原
          告及訴外人范紀演要求要始幫原告處理等語，而訴外人陳進財卻證稱，訴
          外人范紀演賭債，係訴外人范紀演輸給訴外人蕭增智，他們自己處理，伊
          只針對原告來處理等語，故上開二證人所為證述不符。另訴外人陳寧偉證
          稱被告開立支票後交給原告，原告再交給對方等語，然被告卻稱，支票是
          直接開給訴外人陳進財等語，訴外人陳進財又證稱，被告當場開四張支票
          ，開好後由訴外人范紀演交給伊等語，故該二證人與被告所述亦不相符，
          所為均為不實之供述甚明。
參、法院之判斷：
  一、兩造不爭執之事實：
    （一）原告有簽發如附表所示之系爭本票。
    （二）兩造為系爭本票之直接前後手。
  二、兩造之爭點：
    （一）原告簽發系爭本票是否係遭被告脅迫所為？
    （二）原告主張系爭本票原因關係不存在，是否有理由？
  三、兩造爭點之論述：
    （一）原告簽發系爭本票是否係遭被告脅迫所為？
        (1)按當事人主張其意思表示係因被詐欺或脅迫而為之者，應就其被詐欺或被
          脅迫之事實，負舉證之責任，最高法院二十一年上字第二○一二號判例可
          資參照。本件原告主張其簽發系爭本票係遭被告及訴外人陳寧偉等人脅迫
          所為，然為被告所否認，則其自應先就此等事實負舉證之責。經查，原告
          於事發後九十年八月十一日警訊時陳稱：「．．．我們就一起賭玩，阿光
          叫我把玩骰子與太陽城酒店老闆阿勇（即訴外人溫俊勇）及另外二個股東
          對賭，．．，賭了約半個小時，我說要回家，大陽城老闆阿勇三人稱你們
          兩個人賭輸一千六百萬元，必須把債務處理清礎後才能回去，阿勇三人就
          拿出預備好之本票叫我簽．．，我被迫無奈只好照其三人指示開立該四張
          本票（即系爭本票），他們三人才放我回家。」等語（見臺灣苗栗地方法
          院檢察署九十一年度偵字第四七二號偵查卷第一三頁正面）；其於九十年
          八月十四日警訊時陳稱：「當天范紀演稱我哥哥已經把我們之債務處理好
          了，所以你必須簽下四張面額各二百萬元之本票才可以走，當時太陽城之
          老闆溫俊勇及兩個股東蕭增智、陳進財三人都在場，並稱沒有簽下這本票
          不能走，我被迫無奈只好依他們之指示簽下該四張本票，始能離開該太陽
          城酒店。」、「當天沒有拿兇器脅迫我，但他們出言稱如果你沒有簽的話
          你走不出這個店。」、「（當天是何人講出這句話恐嚇你的？）是太陽城
          酒店老闆溫俊勇說的。」（見上開偵查卷第十六頁反面、第十七頁正面）
          ；而於偵查中原告卻陳稱：「．．．．後來阿勇向我及范紀演稱共欠一千
          六百萬，范紀演找丙○○（即被告）過來解決債務，後來丙○○稱已經幫
          我及范紀演解決賭債，但債權人轉為丙○○，陳寧偉載我到附近山區，范
          紀演夥同另三名不詳男子亦開車尾隨而來，到山上陳寧偉要我下車簽四張
          面額各二百萬之本票給陳寧偉，且陳寧偉開口對我恫嚇稱若我不寫，不讓
          我走。」（見上開偵查卷第六十六頁反面、第六十七頁正面）；而其於本
          院審理時另陳稱：「（系爭本票四張是你簽的？何時？何地？）是的，我
          是在苗栗太陽城外面路邊簽的，日期我忘記了。」、「（誰要你簽？你為
          何要簽？）是溫俊勇叫我簽的，他是ＫＴＶ的老闆，在店裏面他說如果我
          不簽，他就不讓我們走，後來是證人陳寧偉帶我去路邊簽的，那邊有斜坡
          ，另外還有四個人一起去，那些人我全部都不認識，其中有一位是陳寧偉
          的親戚．．．。」、「．．我簽的本票後來是被證人陳寧偉拿走，本票也
          是他拿給我簽的，簽本票當時丙○○不在場。」等語（見本院卷第三十八
          頁、第三十九頁）。是原告對簽發系爭本票係遭脅迫之經過情形，自其提
          出刑事告訴之警訊、偵查中迄至本院審理時，所為之陳述，無一相符，且
          其既係主張遭受脅迫而簽發系爭本票，則其對就係何人持本票要其簽發、
          何人對其恐嚇及簽發系爭本票地點等重要情事，理當無混洧之虞，然其所
          陳前後差別甚距，已難令人信其所言為真。
        (2)訴外人溫俊勇、范紀演、蕭增智、陳進財及陳寧偉等人於上開刑事案件警
          訊及偵查中均否認有脅迫原告簽發系爭本票，且對原告係因賭玩骰子而輸
          錢，由被告先開立支票予訴外人陳進財償還賭債，事後原告始簽發系爭本
          票予被告等簽發系爭本票之原因及經過，渠等所言互核大致大符（見上開
          偵查卷第二七頁正面、第三一頁反面、第三五頁正面、第一二○頁正反面
          ），亦與被告於上開刑事案件警訊中所言一致（見上開偵查卷第四二頁反
          面）。而證人陳寧偉於本院審理時亦證稱：「（當天原告有在ＫＴＶ裡面
          和別人賭博嗎？）有，當天原告和范記演還有其他我不認識的人，一開始
          他只是跟酒店小姐完骰子，玩到老闆進來跟我們介紹認識，後來老闆又出
          去。之後原告繼續跟酒店小姐玩，後來有人進來跟他們聊天，我不認識進
          來的人。進來的人就跟原告和范記演聊天，後來他們就開始賭博，玩骰子
          比大小，剛開始是一、兩百元的賭金，後來變成千，又變成萬，後來對方
          贏錢，原告說贏的錢不能拿走，他要繼續押。那天原告拿了多少錢出來我
          不清楚。玩到最後就變成幾百萬、幾千萬，我就叫原告不要玩了，最後是
          對方贏，原告和范紀演都輸，對方說他們不想玩了，因為這麼多錢原告一
          定拿不出來。對方就跟原告及范紀演說要怎麼處理，後來范記演說他要打
          電話叫他哥哥來幫他處理債務，范紀演就叫丙○○來，丙○○來之後就開
          支票給對方，丙○○開完支票之後要走，對方又說那原告的部分如何處理
          ，丙○○就說那部分不關他的事情，因為我們沒有錢處理，對方就不讓我
          和原告走，原告就叫我跟范紀演說，可不可以叫丙○○借他四張支票，郭
          仁寶本來不願意借，後來是我一直跟范紀演講，范紀演就跟丙○○說，郭
          仁寶說我幫你處理，你一定要給我保障，後來原告自己說那他簽四張本票
          給丙○○，後來丙○○開完支票，就叫原告直接把本票簽好給我。後來原
          告當天在新竹市○○路接林森路原告才自己簽給我，本票是我開車載原告
          去買的，他說他身上沒有本票，他簽本票的時候只有我和原告兩個人而已
          ，那時已經凌晨四點多。」等語（見本院第四二頁、第四三頁）。參以原
          告對訴外人范紀演、蕭增智、溫俊勇、陳進財、陳寧偉等提出妨害自由、
          恐嚇取財等告訴之刑事案件，亦經台灣苗栗地方法院檢察署檢察官於九十
          二年六月六日以罪證不足而為不起訴處分，亦據本院依職權調閱台灣苗栗
          地方法院檢察署九十一年度偵字第四七二號偵查卷宗，查核無誤，且原告
          對上開不起訴處分，亦未聲請再議而告確定，乃為其所自承，故原告指稱
          簽發系爭本票係遭訴外人溫俊勇等人脅迫所為，而被告與訴外人溫俊勇等
          人乃屬同夥一事，尚無足令人採信。至原告雖主張系爭本票上字跡潦草，
          且本票上之住址乃原告早已未居住之戶籍地，可見原告簽發系爭本票時係
          遭他人脅迫而為等語，惟觀諸系爭本票上不論發票人姓名、住址、金額等
          記載，均可清楚辨識，而無誤認或混洧之情形，且該等字跡與原告於上開
          刑事案件偵查中所提出其書寫之書狀字跡比對，亦互核相符，並無原告所
          稱過於潦草之情事，再原告亦陳明其戶籍地確係一直設於高雄市○○路三
          七號，雖其簽發系爭本票時，其並未居住於戶籍地，然其實際之居所亦非
          固定，且通常有須填載住址之情形時，一般人亦均會填載戶籍地，故系爭
          本票上發票人之住址係記載原告之戶籍地，亦無違常情。
        (3)次按因被詐欺或被脅迫而為意思表示者，表意人得撤銷其意思表示。但詐
          欺係由第三人所為者，以相對人明知其事實或可得而知者為限，始得撤銷
          之。被詐欺而為之意思表示，其撤銷不得以之對抗善意第三人；前條之撤
          銷，應於發見詐欺或脅迫終止後，一年內為之。但自意思表示後，經過十
          年，不得撤銷。民法第九十二條、第九十三條分別定有明文。又民法第七
          十二條所謂法律行為，有背於公共秩序或善良風俗者無效，乃指法律行為
          本身有背於公序良俗之情形而言，至構成法律行為要素之意思表示，倘因
          被脅迫所為時，依照民法第九十二條規定，僅得由表意人撤銷其意思表示
          ，並非當然無效；因被脅迫而為意思表示者，表意人固得撤銷其意思表示
          ，惟應於脅迫終止後一年內為之，民法第九十二條第一項及第九十三條定
          有明文。斷謂脅迫終止，係指表意人因脅迫而為意思表示完成時，脅迫行
          為即為終止；表意人撤銷其因被詐欺而為之意思表示，應於發見詐欺後一
          年內為之，民法第九十三條前段定有明文。該項期間係法定除斥期間，其
          時間經過，撤銷權即告消滅，縱未經當事人主張或抗辯，法院亦應依職權
          予以調查審認，以為判斷之依據，最高法院六十年台上字第五八四號判例
          、八十年台上字第一二七○號、八十八年台上字第一二三六號判決可資參
          照。查本件原告雖主張係遭脅迫簽發系爭本票，而其簽發系爭本票之日期
          為九十年八月十日，此觀系爭本票之發票日即明，亦為原告所不爭，則縱
          令其所言簽發系爭本票乃遭脅迫一節屬實，然其亦應於脅迫行為終止時即
          完成系爭本票發票行為後一年之除斥期間內撤銷上開遭脅迫之意思表示，
          然迄至本件言詞辯論終結時為止，原告並未提出其有於上開除斥期間撤銷
          其受脅迫所為意思表示之事證資料，以供本院審酌，揆諸前開法律規定及
          裁判意旨，原告簽發系爭本票之行為亦非無效，原告主張系爭本票係遭脅
          迫而簽發，自無足採為其毋庸負本件票據責任之論據。
    （二）原告主張系爭本票原因關係不存在，是否有理由？
        (1)按當事人主張有利於己之事實，就其事實有舉證之責任。民事訴訟法第二
          百七十七條前段定有明文。又票據乃文義證券及無因證券，故票據上之權
          利義務，悉依票上所載文義定之，與其基礎之原因關係各自獨立。票據上
          權利之行使，不以其原因關係存在為前提，從而執票人行使票據上權利時
          ，就其基礎之原因關係確係有效存在，並不負舉證責任。反之，若票據債
          務人以自己與執票人間所存抗辯之事由，對抗執票人，依票據法第十三條
          規定意旨觀之，固非法所不許，惟應由票據債務人就該抗辯事由負舉證之
          責任，最高法院著有九十二年台簡上第二九號判決可參。原告雖主張系爭
          本票之簽發係遭被告及訴外人范紀演等人詐賭所簽，其並未積欠任何賭債
          ，故兩造間就系爭本票之原因關係不存在等情。然查，原告於事發後，自
          上開刑事案件警訊、偵查中，迄至本院審理時，均未曾具體敘明被告及訴
          外人范紀演、陳進財等人究係以何方式詐賭暨詐賭之經過情形，僅泛稱事
          發當天原告因酒飲過量，已呈酒醉狀態，而對方即稱訴外人范紀演與原告
          已賭輸一千六百萬元，且兩造素不相識，被告如何願替原告償還上開賭債
          ，顯然係詐賭等語，已難信其所言屬實。況訴外人即當時亦在場之蕭增智
          於警訊中陳稱，有在包廂內賭博，以骰子在碗公內賭博，比骰子點數大小
          ，一開始每人每次只能押一千元至二千元，後來訴外人范紀演與原告輸了
          幾次後，要在場賭博的人將所下的賭注及贏的錢都不能拿走，要和起來押
          注，所以賭注就會越來越大，參與賭博的有原告、訴外人范紀演、陳進財
          及伊自己等語（見上開偵查卷第二四頁反面、第二五頁正面），核與訴外
          人范紀演、陳進財、溫俊勇等人於警訊中所言大致相符（見上開偵查卷第
          二六頁反面、第二七頁正面、第三十頁正反面、第三四頁反面、第三五頁
          正面、第三九頁正面）。再原告於上開刑事案件偵查中亦坦認其於事發當
          時有賭博之情事（見上開偵查卷第一三四頁正面），並經檢察官亦以原告
          及訴外人陳進財、蕭增智、范紀演等人涉犯賭博罪而聲請簡易判決處刑，
          嗣由台灣苗栗地方法院各判處罰金一千元，如易服勞役以三百元折算一日
          在案，此亦據本院依職權調臺灣苗栗地方法完九十二年度苗簡字第六二八
          號刑事卷宗，核閱無訛。又原告告訴訴外人溫俊勇、范紀演、陳進財、陳
          寧偉、蕭增智等人涉犯詐欺罪嫌一節，亦經檢察官以罪證不足為不起訴處
          分，業如前述。是原告主張並無積欠任何賭債，乃遭訴外人溫俊勇及被告
          等人設賭局詐騙，自無足採。至原告雖主張倘系爭本票足以擔保，則自可
          由原告自行開立本票予訴外人陳進財，而需由被告先開立支票予訴外人陳
          進財，再由原告開立系爭本票予被告，且凌晨四時亦不可能開立本票，又
          被告與訴外人陳進財、陳寧偉三人就被告簽發支票之情形所述不一，故賭
          債一事顯係被告等人詐騙所為等語，惟原告本不認識訴外人陳進財，此為
          原告所不爭，而訴外人陳進財原即認識范紀演，則當原告欠下賭債時，訴
          外人陳進財因與原告初識，而不願由原告本身開立本票作為債務之擔保，
          而願收受原即認識之訴外人范紀演之友人所開立之支票代原告償還，亦無
          違常理。另現亦不乏二十四小時營業之便利商店及書店，故於凌晨四時許
          購買本票簽發，亦非無可能，再被告稱其開立為原告代償賭債之支票後，
          係直接交給訴外人陳進財，而訴外人陳進財於上開刑事案件偵查中亦為相
          同之陳述（見上開刑事卷第一二一頁正面），雖訴外人陳進財於本院審理
          時證稱，被告開立支票係先交予訴外人范紀演後，再由訴外人范紀演交給
          伊，然事發當時距今已二年餘，對交付支票之細節，自有可能因記憶模糊
          而為不同之陳述，尚難執此而認被告等有詐賭之事實，此外，原告復未提
          出其他事證以資證明其所言為真，則其主張系爭本票之簽發，係因被告等
          詐賭所致，故原因關係不存在，即不可採。
        (2)次查，被告辯稱當時有先開支票四張給訴外人陳進財以償還原告之賭債，
          而第一張支票即跳票，跳票後有再另外開支票給陳進財換回原所簽發之支
          票等語，亦據其提出退票理由單一紙及支票三張為證，而原告所提出之支
          票面額各為二百萬元之支票背面均係由訴外人陳進財提示兌領，此觀上開
          支票背面即明（見本院卷第六四頁至第六六頁），且經本院依職權向新竹
          市第三信用合作社函查被告上開支票帳戶之往來明細，確有於九十年十一
          月七日、九十年十一月八日、九十年十一月十二日各為面額二百萬元支票
          提示兌領之紀錄（見本院卷第七九頁），上開事證核與訴外人陳進財於本
          院審理時亦證稱，最後算起來伊贏了九百萬元，蕭增智贏了約四、五百萬
          元，實際上增智贏了多少不清礎。當時訴外人范紀演和原告自己商量如何
          處理賭債，後來訴外人范紀演打了一通電話，被告約半小時才來，訴外人
          范紀演問伊開被告的支票是否可以，伊說只要不跳票即可，後來被告當場
          開了四張支票給伊。這筆債務總共拿到六百萬元，被告還有鑽石抵押，支
          票都是伊本人去軋的。從來未向原告催討賭債等語（見第五七頁至第五九
          頁）相符；而原告於本院審理時亦自承，簽發系爭本票之後，就只有被告
          向其催討債務。且當時其跟證人陳寧偉說要開票給被告，因被告說要幫其
          處理賭債的事等語（見本院卷第三九頁、第四十頁）。綜上所述，顯見被
          告確實有積欠訴外人陳進財賭債，而由被告先開立支票代原告償還該筆賭
          債，而被告亦已償還該筆債務其中六百萬元，訴外人陳進財亦曾向原告催
          討該債務，則被告抗辯系爭本票乃原告向其借款以償還積欠訴外人陳進財
          之賭債所簽發之原因關係，尚堪採信，原告主張系爭本票之原因關係不存
          在，洵無足取。
  四、綜上所述，本件原告訴請確認其所簽發如附表所示之本票債權不存在，自乏所
      據，不應准許。
  五、本件為判決之基礎已臻明確，兩造其餘攻擊、防禦方法及提出未經援用之舉證
      ，經本院審酌後，核與判決之結果無影響，爰不一一加以論駁，附此敘明。
  六、結論：本件原告之訴為無理由，依民事訴訟法第七十八條，判決如主文。
中　　　華　　　民　　　國　　 九十三 　　年　　 一　 　月 　　三十 　　日
                                  臺灣新竹地方法院新竹簡易庭
~B法　　　官　王鳳儀
右為正本，係照原本作成。
如對本判決上訴，須於判決送達後廿日內向本院提出上訴狀。
~B法院書記官　王恬如
中　　　華　　　民　　　國　　  九十三　　年　　 二　 　月　　　 三 　　日
~F0
~T48
附表：
  ┌───────┬─────────┬────────┬─────────┐
  │票      號    │    發  票  日    │    金    額    │    到  期  日    │
  ├───────┼─────────┼────────┼─────────┤
  │一○八九九二  │  九十年八月十日  │    二百萬元    │  九十年八月十日  │
  ├───────┼─────────┼────────┼─────────┤
  │一○八九九六  │    同      右    │    同    右    │  九十年九月十日  │
  ├───────┼─────────┼────────┼─────────┤
  │一○八九九七  │    同      右    │    同    右    │  九十年十月十日  │
  ├───────┼─────────┼────────┼─────────┤
  │一○八九九八  │    同      右    │    同    右    │  九十年十一月十日│
  └───────┴─────────┴────────┴─────────┘
